臺灣臺北地方法院刑事判決　　　　　　　95年度訴字第1781號
　　公　訴　人　臺灣臺北地方法院檢察署檢察官
　　被　　　告　甲○○
上列被告因違反毒品危害防制條例案件，經檢察官提起公訴（臺
灣臺北地方法院檢察署95年度毒偵字第2632號），及移送併案審
理（臺灣士林地方法院檢察署95年度毒偵字第2019號、臺灣臺北
地方法院檢察署96年度毒偵字第87號）；嗣被告就起訴及移送併
辦事實均為有罪之陳述，經本院合議庭認為適當後，裁定由法官
獨任進行簡式審判程序，判決如下：
　　主  文
甲○○施用第一級毒品，累犯，處有期徒刑壹年，扣案之海洛因
壹小包（淨重零點零參公克、「空包重零點壹玖公克」）沒收銷
燬之。
    事  實
一、甲○○前於民國88年間，因施用毒品案件，經本院先後以88
    年度毒聲字第277號、88年度毒聲字第3220號裁定送觀察、
    勒戒後，均認無繼續施用毒品之傾向，由臺灣臺北地方法院
    檢察署檢察官分別於88年2月21日及89年1月20日，以88年度
    偵字第3506號、88年度毒偵字第821號為不起訴處分確定後
    ；復於90年間，又因施用毒品案件，經本院以90年度毒聲字
    第10 86號裁定令入戒治處所施以強制戒治（於91年5月18日
    強制戒治期滿執行完畢），並經本院以90簡字第1822號判處
    有期徒刑2月確定。再因施用毒品案件，經本院裁定令入戒
    治處所施以強制戒治（於93年8月18日強制戒治期滿執行完
    畢），並於92年10月20日經本院以92年度易字第11 50號判
    決有期徒刑8月確定，又因竊盜案件，經本院以92年度簡字
    第410號判決有期徒刑3月確定，經定應執行刑為有期徒刑11
    月，而於94年10月9日執行完畢。猶不知悔改，復基於施用
    第一級毒品海洛因之集合犯意，自95年9月22日起至年12月6
    日止，每日一次，在臺北市○○區○○路2段建成公園公廁
    內、在台北市萬華火車站公廁內，或在其他不詳之地點等地
    ，以針筒注射手臂之方式，施用第一級毒品海洛因多次；嗣
    於95年9月25日中午12時5分許，為警在臺北市大同區○○○
    路○段239號前查獲；又於95年9月27日上午11時40分許，在
    台北市○○區○○路2段與西藏路口為警查獲，並扣得被告
    所有供己施用之第一級毒品海洛因1包（淨重零點零參公克
    、「空包重零點壹玖公克」）；再於95年12月6日，臺北市
    中正區○○路35號前因竊盜罪通緝查獲，經採尿檢驗後，始
    悉上情。
二、案經臺北市政府警察局萬華分局報請臺灣臺北地方法院檢察
    署檢察官偵查起訴，及臺北市政府警察局大同分局報請臺灣
    士林地方法院檢察署檢察官、臺北市政府警察局中正第二分
    局報請臺灣臺北地方法院檢察署檢察官移送併案審理。
    理  由
一、上揭事實業據被告甲○○於警詢（見95毒偵第2019號卷第6
    至7頁、95毒偵第2632號卷第7頁至9頁、96毒偵第87號卷第9
    頁至10頁）、偵查（見95毒偵第2632號卷第41頁至42頁）及
    本院準備程序、審理程序中坦承不諱，又被告分別於95年9
    月25日、9月27日及12月6日採集尿液，經送臺灣尖端先進生
    技醫藥股份有限公司以ＥＩＡ酵素免疫分析法及ＧＣ／ＭＳ
    氣相層析質譜儀法檢驗結果，呈鴉片類、嗎啡及可待因陽性
    反應，有臺北市政府警察局大同分局、萬華分局及中正第二
    分局偵辦毒品案件尿液檢體委驗單（見95毒偵第2019號卷第
    35頁、95毒偵第2632號卷第49頁、96毒偵第87號卷第7頁）
    、臺灣尖端先進生技醫藥股份有限公司95年10月4日、10月
    11日及12月13日濫用藥物檢驗報告（見95毒偵第2019號卷第
    33頁、95毒偵第2632號卷第52頁、96毒偵第87號卷第5頁）
    附卷足憑。而95年9月27日扣案之疑似海洛因白色粉末一小
    包經送法務部調查局以化學呈色法、氣相層析質譜儀分析法
    檢驗結果，含第一級第6項毒品海洛因成分，淨重0.03公克
    （空包裝重0.19公克），有法務部調查局95年10月31日調科
    壹字第09523031000號鑑定書在卷足證，復有臺北市政府警
    察局萬華分局95年9月27日搜索扣押筆錄（見95毒偵第2632
    號卷第13頁至16頁）及扣案海洛因照片（95毒偵第2632號卷
    第22頁至23頁）在卷可佐，堪認被告之自白與事實相符，為
    可採信。又被告前因施用毒品，經本院先後以88年度毒聲字
    第277號、8 8年度毒聲字第3220號裁定送觀察、勒戒後，均
    認無繼續施用毒品傾向，由臺灣臺北地方法院檢察署檢察官
    分別於88年2月21日以88年度偵字第3506號、於89年1月20日
    以88年度毒偵字第821號為不起訴處分確定，後又因施用毒
    品案件，經本院以90年度毒聲字第1086號裁定令入戒治處所
    施以強制戒治（於91年5月18日強制戒治期滿執行完畢）。
    復因施用毒品案件，經本院裁定令入戒治處所施以強制戒治
    （於93年8月18日強制戒治期滿執行完畢），有臺灣高等法
    院被告前案紀錄表及臺灣高等法院出入監簡列表在卷可查，
    是被告於強制戒治執行完畢釋放後五年內再犯本件施用第一
    級毒品罪，應堪認定，本件事證明確，被告犯行已堪認定，
    應予依法論科。
二、核被告甲○○所為，係犯毒品危害防制條例第十條第一項之
    施用第一級毒品海洛因罪。其施用前後持有第一級毒品海洛
    因之低度行為應為施用第一級毒品海洛因之高度行為所吸收
    ，不另論罪。又被告雖有多次施用第一級毒品海洛因之犯行
    ，然查刑法第五十六條連續犯之規定業於九十四年二月二日
    修正刪除，而毒品危害防制條例第十條之施用毒品罪，具有
    成癮之病患人格特質，構成要件本質上含有「習慣性」反覆
    為同一施用行為之意涵，學理上稱為「集合犯」，本件被告
    多次施用第一級毒品海洛因之犯行，應論以包括一罪，而不
    再以連續犯或數罪併罰方式處斷；又被告自95年9月22日起
    至年12月6日止，每日一次，施用毒品海洛因之犯行，除95
    年9月26日經檢察官起訴外，餘均未經起訴，然該部分事實
    與公訴人起訴之犯罪事實既具有集合犯之實質上一罪關係，
    應為起訴效力所及，本院自應予審究，併予敘明。又被告前
    因違反毒品危害防制條例案件、竊盜案件，經裁定應執行刑
    為有期徒刑11月確定，於94年10月8日因縮刑期滿執行完畢
    ，有臺灣高等法院被告前案紀錄表在卷可稽，其受前開徒刑
    之執行完畢後，五年以內因故意再犯本件有期徒刑以上之罪
    ，應依刑法第47條第1項之規定，論以累犯，並加重其刑。
    爰審酌被告素行不佳，有多次毒品前科，前經強制戒治後，
    猶未戒除施用毒品之惡習，其抗拒毒品之意志力顯然薄弱，
    惟念及被告施用毒品僅戕害個人之身體、健康，且犯罪後尚
    能坦承犯行，尚稱有悔意之態度等一切情狀，量處如主文所
    示之刑，以示懲儆。至扣案之海洛因一小包（淨重零點零參
    公克、「空包重零點壹玖公克」），係第一級毒品，應依毒
    品危害防制條例第18條第1項前段規定沒收銷燬之。公訴意
    旨雖另記載扣案之毒品安非他命2包，應依毒品危害防制條
    例第18條第1項前段宣告沒收並諭知銷毀，惟於起訴書之犯
    罪事實、相關卷證及本院審理中，查無其他積極證據足認被
    告有此部分犯行，是起訴書核犯欄此部分之記載顯為誤載，
    併此敘明。
據上論斷，應依刑事訴訟法第273條之1第1項、第299條第1項前
段，毒品危害防制條例第10條第1項、第18條第1項前段，刑法第
11條前段、第47條，判決如主文。
本案經檢察官王志超到庭執行職務
中　　華　　民　　國　　96　　年　　2 　　月　　16　　日
             　　 刑事第七庭    法　官　  梁耀鑌
上正本證明與原本無異。
如不服本判決，應於判決送達後10日內向本院提出上訴狀 (應抄
附繕本)。
                                書記官    張漪蕙
中　　華　　民　　國　　96　　年　　2 　　月　　16　　日
附錄本案論罪科刑法條全文：
毒品危害防制條例第10條
施用第一級毒品者，處六月以上五年以下有期徒刑。
施用第二級毒品者，處三年以下有期徒刑。
